【裁判字號】    98,抗,25
【裁判日期】    980915
【裁判案由】    本票裁定
【裁判全文】
臺灣雲林地方法院民事裁定                98年度抗字第25號
抗  告  人  全旭工程有限公司
法定代理人  乙○○
相  對  人  甲○○
抗告人因與相對人間本票裁定事件，對於中華民國98年08月06日
裁定提起抗告，本院裁定如下：
    主  文
抗告駁回。
抗告程序費用新臺幣壹仟元由抗告人負擔。
    理  由
一、按執票人向本票發票人行使追索權時，得聲請法院裁定後強
    制執行，票據法第123 條定有明文。次按本票執票人，依票
    據法第123 條規定，聲請法院裁定許可對發票人強制執行，
    性質上係屬非訟事件，此項聲請之裁定及抗告法院之裁定，
    僅依非訟事件程序，以審查強制執行許可與否，並無確定實
    體上法律關係存否之效力，如發票人就票據債務之存否有爭
    執時，應由發票人另提起訴訟，以資解決，最高法院56年臺
    抗字第714 號、57年臺抗字第76號判例可資參照。
二、本件相對人於原審主張：其執有抗告人為發票人簽發如原裁
    定所示之本票3 紙（下稱系爭本票），並免除作成拒絕證書
    ，詎屆期經提示未獲付款，依票據法第123 條聲請裁定許可
    強制執行等情，業據被抗告人提出本票3 紙為證。另觀諸系
    爭本票，已記載發票人、發票日、到期日及票面金額，則原
    裁定予以准許，形式上審查即無不合。
三、抗告意旨略以：(一)本件本票裁定之相對人應為蔡敬仁，其中
    票據號碼485677、485676所載款項皆由蔡敬仁所屬之花旗台
    灣銀行帳戶000-000-00000000號轉帳，然本票號碼485678則
    係蔡敬仁對婕科技有限公司之借款，與抗告人無關。(二)抗
    告人於民國98年02月09日、98年03月16日、98年03月24日、
    98年04月15日、98年05月12日、98年05月22日、98年05月26
    日、98年05月27日、98年06月03日、98年06月22日、98年06
    月29日、98年07月30日、98年08月21日、98年08月24日、98
    年08月28日分別以新臺幣（下同）66,000元、50,000元、18
     ,000 元、102,000 元180,000 元、150,000 元、60,000元
    、25,000元、92,000元、165,000 元、160,000 元、86,000
    元、100,000 元、100,000 元、120,000 元金額電匯匯入蔡
    敬仁帳戶，有匯款紀錄可查。(三)抗告人雖受經濟不景氣影響
    ，但仍致力於還款，並有還款誠意，請准予廢棄裁定等語。
    經查，抗告人上開抗告理由所述是否為真，其是否得以之為
    抗辯等情，均屬實體上法律關係之爭執，揆諸前揭說明，應
    由抗告人另行提起訴訟，以資解決，要非本件非訟事件抗告
    程序所得加以審究，抗告人遽而提起本件抗告，請求廢棄原
    裁定，為無理由，應予駁回。
四、據上論結，本件抗告為無理由，依非訟事件法第46條、第21
    條第2 項，民事訴訟法第495 條之1 第1 項、第449 條第1
    項、第78條，裁定如主文。
中    華    民    國    98    年    9     月    15    日
                  民事第二庭    審判長法  官  黃一馨
                                      法  官  李秋瑩
                                      法  官  楊昱辰
以上正本係照原本作成。
如不服本裁定，僅得於收受本裁定正本送達後10日內，以適用法
規顯有錯誤為理由，向本院提出再抗告狀，（須附繕本一份，並
繳納再抗告裁判費新臺幣1,000 元），經本院許可後始可再抗告
。
中    華    民    國    98    年    9     月    15    日
                                      書記官  林美鳳


司法院資訊處製作；財團法人民間司法改革基金會備份。
